# 未分配利润的分配

提问人：faith_qian 时间：2012-04-06 21:49:55
民营企业当期净利润和期初不多的未分配利润全部分配给投资者，然后用银行存款支付这有什么不妥吗？
谢谢大家

回答人：chenyiwei
从合规性角度讲，主要考虑的问题是：（ 1 ）是否发生了超分配，即分配额是否超过了公司法规定的可分配利润；（ 2 ）是否违反公司法关于利润分配顺序的规定，在累计亏损获得弥补和提取法定公积金之前即分配利润；（ 3 ）利润分配是否违反相关合同条款的限制性规定。如果这些条件全部满足，则不能说这种分配是不合法、不合规的。 但在实务中，需要考虑更多的因素。不赞同将报表上的未分配利润全部分完，不留任何安全边际的做法。如果后续发生差错更正导致未分配利润调减，则前期将可分配利润全部分完，将导致超分配。